---
title: "Rok v číslech"
output:
  html_document: default
  html_notebook: default
---

Sbírám si denně statistiky o tom, kolik času mi jaká činnost zabere. Nejsou příliš detailní, aby to samo nezabralo moc času, nejsou nutně ani konkrétní a mohou se pod to schovat mnohé věci (např. pod Friends se může schovat jak hraní her, povídání v hospodě nebo společné kino), ale obecně poskytují nějaký vhled do mého života. Díky některým sociálním sítím mám také další data a tedy jsem si řekl, že jako cvičení s R studiem (takovým matematickým nástrojem), bych si mohl statistiky zpracovat za celý rok a ukázat vám trochu co jsem tak dělal. 

Přemýšlel jsem jak to prezentovat a rozhodl jsem se pro plně viditelný kód. Berte to jako náhled do toho s čím přibližně přes den v pracech dělám, ač *R* moc často nepoužívám a proto jsem si ho také chtěl touto prací trochu připomenout. Komu z kódu půjde hlava kolem, tak ho může z vesela přeskakovat a číst jen komentáře pod 

Co ještě udělat:

  * CSFD
    * Data
  * TimeLog
    * ~~Export dat~~
  * GoodReads
  * Pocket
    * Export dat
    

```{r}

```

```{r}
readfile <- "report_summary.csv"
summarydata <- read.csv(readfile, sep=",", header=FALSE)
names(summarydata) <- c("activity", "time", "percent")

test <- as.numeric(gsub(",",".",summarydata$percent))

alldata <- summarydata[-nrow(summarydata),]

alldata$percent <- as.numeric(gsub(",",".",alldata$percent))

topdata <- subset(alldata,  alldata$activity=="Hygiene"|
                    alldata$activity=="Sleep"|
                    alldata$activity=="Transport" |        
                    alldata$activity=="Study"|
                    alldata$activity=="GTD" |
                    alldata$activity=="Necessities" |
                    alldata$activity=="Finance" |
                    alldata$activity=="Work" |
                    alldata$activity=="Fun" |
                    alldata$activity=="Sport" |
                    (alldata$activity=="Friends" &alldata$percent > 10)|
                    alldata$activity=="Food")

## VISUALISE
sortedtopdata <- topdata[with(topdata, order(as.numeric(percent))), ]
plot(sortedtopdata[,1:2])
```

*Ctrl+Alt+I*
 *Ctrl+Shift+K* to preview the HTML file).
